【裁判字號】    97,上易,361
【裁判日期】    970326
【裁判案由】    傷害等
【裁判全文】
臺灣高等法院臺中分院刑事判決         97年度上易字第361號
上  訴  人  臺灣彰化地方法院檢察署檢察官
上  訴  人
即  被  告  甲○○
                      7弄35號
上列上訴人等因被告傷害等案件，不服臺灣彰化地方法院96年度
易字第1471號中華民國96年11月26日第一審判決（起訴案號：臺
灣彰化地方法院檢察署96年度偵字第5802號），提起上訴，本院
判決如下：
    主  文
上訴駁回。
甲○○緩刑貳年。
    事實及理由
一、本案經本院審理結果，認第一審判決認事用法及量刑均無不
    當，應予維持，並引用第一審判決書記載之事實、證據及理
    由（如附件）。
二、上訴人即被告甲○○（下稱被告）不服原判決而提起上訴，
    其上訴意旨略稱：(1)電話用戶向中華電信股份有限公司辦理
    復話，並不需要用到身份證；(2)告訴人乙○○○於警訊中指
    稱：「於96年5月26日下午4點被告到家中向我拿身份證要辦
    理電話過戶，我不給他、、、、」；嗣於偵查中稱：「我要
    告我媳婦甲○○傷害，他今天7點多打我早上，因為他要我
    以田地去借錢。」、「她一直要我拿身份證跟田地去借錢。
    」等語；前後證述之內容出入甚大，顯有重大之瑕疵存在，
    原審採證有違證據法則及經驗法則之情形；(3)告訴人當天牙
    齒既有脫落之情形，但員警之職務報告書卻稱，檢視後未發
    現有流血跡象，對此矛盾之情事，被告於原審已提出抗辯，
    惟原審並未說明此項抗辯何以不採之理由，容有違誤；(4)證
    人陳坤福於原審中證稱，看的出告訴人嘴上有一傷口，是新
    傷口，但又稱無流血跡象，顯然與所謂新傷口會流血之情形
    不合，故告訴人之傷勢無法證明是被告所為；告訴人所受之
    傷害與其指述之內容不符，且原審未調查告訴人病歷資料及
    驗傷診斷書，亦有違法之處云云。
三、檢察官上訴意旨則以：本件量刑過輕，請對被告從重量刑等
    語。
四、經查：
（一）有關市內電話遭中華電信股份有限公司停話申請復話手續
      時，用戶需臨櫃攜帶本人身份證正本申請復話，若由第三
      者代辦需檢附租用人身份證正本、印章及代辦人身份證正
      本臨櫃辦理，此有中華電信股份有限公司台灣南區電信分
      公司彰化營運處97年2月27日彰服字第97CG102072號函在
      卷可稽。因此，被告抗辯電話用戶向中華電信股份有限公
      司辦理復話，並不需要用到身份證云云，顯非實在。
（二）告訴人即證人乙○○○於警訊中證稱：「因甲○○所經營
      的公司，市內電話當時是申請我的名字，今要向我取身份
      證辦理過戶，、、、。」、「於96年5月26日下午4點甲○
      ○到家中向我拿身份證要辦理電話過戶，我不給他、、、
      、」等語（見警卷第4頁）；嗣於96年6月28日偵查中稱：
      「96年5月28日上午7時有與甲○○發生衝突，甲○○先前
      就跟我要身份證，我不給她，她當天早上又問我，身份證
      要不要給她，、、、。」、「甲○○嫁過來半年後，就跟
      我要田產，、、、。」等語（見偵卷第6至7頁）。本院審
      酌告訴人前開證述之內容觀之，告訴人於偵查中並未說被
      告當天向伊拿身份證，是要辦理田產之過戶手續，只是說
      明被告曾經要求告訴人過戶田產而已，因此告訴人前開證
      述之內容並無不符或矛盾之處，此部分應是被告誤會所致
      。
（三）原審根據證人梁育誠、陳坤福之證述，並審酌卷附彰化縣
      警察局鹿港分局秀安派出所受理各類案件紀錄（通報）表
      、員警工作紀錄簿，及梅鏡堂紀念醫院診斷證明書1紙暨
      告訴人於案發當日在警局拍攝之受傷照片2張及告訴人掉
      落之牙齒照片1張等證據，綜合判斷，而認定告訴人所受
      之傷害確實是遭被告毆打所致，其認事用法均無違誤，且
      與常理亦無不合之處。雖警員陳坤福所製作之職務報告書
      記載：告訴人從長褲口袋中拿出一小塊牙齒，指稱係遭被
      告毆打掉落，告訴人左上嘴唇有一小傷口，但檢視嘴巴並
      未發現有流血跡象等語；及於原審中證述：「（問：你何
      時到場處理？）答：當日早上7點20分左右到告訴人家裡
      處理。」、「（問：當時有何人在場？）答：告訴人在家
      ，被告隨我身後進來。至於當時有何人在場我不知道，我
      只看到告訴人。當時告訴人在一樓客廳。我是進去之後，
      發現被告跟在我後面，之前並沒有見到被告。」、「（問
      ：檢察官問到現場時，兩人是否有再爭吵？）答：被告跟
      著我進去後，兩人就繼續在吵架。好像是在吵電話、財務
      的問題。」、「（問：當時是否有看到告訴人身上是否有
      傷？）答：告訴人上嘴唇有小傷口，其他部位我不清楚。
      我有跟告訴人說，如果有受傷請她到醫院就醫。告訴人當
      時有從褲子裡面拿出一小塊的牙齒，並說這是被被告打掉
      的。」、「（問：告訴人當時有無說是在何處被被告打？
      ）答：他告訴我說，是被告要進去，告訴人不讓他進去屋
      內，以致被被告打，但沒有明確說打哪裡、怎麼打。而且
      我也沒有細問告訴人有關毆打的細節。」、「（問：是否
      還有做其他處理？）答：他們兩個繼續吵，我就請被告先
      行回家。並說如果有受傷，請雙方各自去驗傷。我到現場
      處理約20幾分鐘後，被告就離開了。」、「（問：到場之
      後，看到告訴人的小傷口是否有流血？）答：沒有。雖然
      這是新的傷口，看得出來是新傷口，但沒有繼續流血。」
      、「（問：告訴人口腔內是否有流血的跡象？）答：我跟
      告訴人說話的時候，沒有看到告訴人口腔裡面有流血。」
      等語（見原審卷第29頁背面至30頁背面）；雖證人陳坤福
      並未當場看見告訴人嘴尚有流血之情事，然查，一般人牙
      齒掉落固會有流血之情形，然流血之狀況會隨著時間之經
      過，及人體血液中血小板之作用，出血之狀況會有減緩及
      停止之情形；又告訴人係因牙齒脫落而流血，並非嘴角受
      傷而流血，因此，從告訴人外觀上未能看出嘴內有流血之
      情形，亦難謂有不合理之處；況證人陳坤福並未進一步實
      際檢視告訴人嘴中受傷之情形，而致未能看出告訴人嘴中
      確實有牙齒脫落及流血之情形，而為前開之說明及證述，
      並與常情無矛盾之處。被告此部分之辯稱，亦無足採為有
      利之證據認定。
（四）告訴人所受之傷害，業據其提出梅鏡堂紀念醫院於96年5
      月28日所出具之診斷證明書1紙為證，且原審於理由中業
      已說明，診斷證明書之記載與告訴人之指、證述仍為可採
      之理由，而其說明之理由亦無矛盾或與事理有相違之處。
      又該診斷證明書已明確記載告訴人當日受傷之情形，並無
      不確定或疑議之處，因此，被告請求再調查告訴人在梅鏡
      堂紀念醫院病歷資料及驗傷診斷書，本院認無此必要，併
      予說明。
（五）本院審酌被告與告訴人發生糾紛之原因，及告訴人所受傷
      害之情形，認原審審酌被告為告訴人之媳婦，不思和睦相
      處，竟為細故爭執，進而出手傷害告訴人，兼衡告訴人所
      受傷害之程度，及被告犯後矢口否認犯行、迄未與告訴人
      達成和解之態度等一切情狀，而量處被告拘役35日；其量
      刑尚稱允當，並無過輕或過重之情形。故檢察官上訴意旨
      稱，本件量刑過輕，為無理由。
五、綜上所述，被告否認犯罪，及檢察官認為原審量刑過輕，而
    提起本件上訴，均為無理由，應駁回其等之上訴。
六、惟查被告未曾受有期徒刑以上刑之宣告，有台灣高等法院被
    告前案紀錄表在卷可稽，且事後已取得告訴人之諒解，有告
    訴人之陳報狀在卷可稽；其經此偵、審教訓，應知所警惕當
    無再犯之虞，本院認被告所宣告之刑以暫不執行為適當，爰
    予宣告緩刑2年，以啟自新。
據上論斷，應依刑事訴訟法第373條、第368條、刑法第74條第1
項第1款，判決如主文。
本案經檢察官丙○○到庭執行職務。
中    華    民    國    97    年    3     月    26    日
            刑事第十一庭  審判長法  官  陳  朱  貴
                                法  官  胡  文  傑
                                法  官  何  志  通
上列正本證明與原本無異。
不得上訴。
                                書記官  高  麗  淇
中    華    民    國    97    年    3     月    26    日


司法院資訊處製作；財團法人民間司法改革基金會備份。
